# 关于应收款项的坏账计提

提问人：zico9999 时间：2011-08-06 15:11:16
在分析每笔应收款项时，考虑单笔金额是否重大，按照企业税前利润的2.5%确定（各家公司都不一样），那么请问，在编制中期报表时，计提坏账考虑的税前利润是上年度的数字吗？

回答人：chenyiwei
中期财务报告的重要性水平是根据本中期财务报告（作为一套独立、完整的财务报告）确定的，所以如果以利润总额作为重要性的确定基数，则以本中期实际的利润总额（不是年化利润总额）作为基数。

提问人：zico9999 时间：2011-08-06 20:08:08
那是否存在循环的问题啊~~~中期资产减值损失的计提及冲回，直接影响当期损益，然后应收款项又根据当期的损益确定重要性？

回答人：chenyiwei
这个问题并不是中期报告特有的吧。审计过程中和审计的完成阶段当然都需要对重要性水平作出调整的。